臺灣彰化地方法院刑事判決　　　　　　　　　　　　九十一年度訴字第一一八一號
　　公　訴　人　臺灣彰化地方法院檢察署檢察官
　　被　　　告　未○○
　　　　　　　　乙○○
　　共　　　同
　　指定辯護人　本院公設辯護人　辰○○
右列被告因搶奪等案件，經檢察官提起公訴（九十一年度偵字第五四０六號）及移送
併案（九十一年度偵字第七一二五、七九八七號），本院判決如左：
        主  文
未○○、乙○○共同連續意圖為自己不法之所有，而搶奪他人之動產，均處有期徒刑
陸年。
        事  實
一、未○○、乙○○缺錢花用，欲仿飛車搶奪情節，以謀得財物，竟先商議竊取機車
    以為使用，竟基於共同意圖為自己不法所有之概括犯意聯絡，於附表一所示之時
    間、地點，由未○○以自備之機車鑰匙（未扣案）插入機車電門鑰匙孔發動騎乘
    ，乙○○則在旁把風，而先後竊取附表一所示之辛○○等人所有之機車，得手後
    均作為後續之搶奪（詳後述）之工具，事後並分別將之棄置於彰化縣彰化市境內
    某點（詳細地點，未○○及乙○○均已不記得，且其等係竊取一輛機後，以之為
    工具行奪搶他人財物，得手後，即將該機車丟棄，後再竊取另輛機車續為搶奪行
    為，而附表一編號二至五之機車均為警尋獲，且各自發還附表一所示之人保管）
    。
二、未○○與乙○○共同基於意圖為自已不法所有之概括犯意，以其所竊得之機車工
    具，於附表二編號一、二、三、四、五、八、九、十所示時、地，由乙○○騎乘
    所竊取之機車，以上開附表二所示之方式，連續趁子○○、壬○○、戊○○、巳
    ○○、庚○○、寅○○、丑○○及丙○等人不及防備之際，搶奪如附表二編號
    一、、三、四、五、八、九、十之財物，另編號二之犯行，因壬○○棄車奔入民
    宅，故未得逞。而其間，乙○○亦賡續前開概括之犯意，單獨騎乘前竊取而來之
    機車，續於附表二編號六、七號所示之時、地，以附表二編號六、七所示之方法
    ，趁卯○○、己○○不及防備之際，搶奪各如附表編號六、七所示之財物。其二
    人搶得財物後，並將所得財物作如附表二所示之處置。嗣經戊○○報警處理，警
    方循線，始查獲上情，未○○、乙○○並會同警方至彰化縣彰化市○○路二００
    號旁水溝內，尋獲如附表二所示之財物（已各自發還附表二所示之人保管）。
三、案經彰化縣警察局彰化分局報告臺灣彰化地方法院檢察署檢察官偵查起訴暨移送
    併案審理。
        理  由
一、右開犯罪事實，業據被告未○○、乙○○迭於警訊、偵查時及本院審中，坦承不
    諱，搶奪犯行部分，核與被害人子○○、壬○○、戊○○、巳○○、庚○○、卯
    ○○、己○○、寅○○、丑○○、丙○等人指陳之情節相符；而竊盜犯行部分，
    則核與被害人辛○○、午○○、丁○○、癸○○所陳相符，且被告等人實施搶奪
    犯行時，固曾有被害人戊○○、巳○○、寅○○受傷，惟均係被告未○○為取得
    財物所實施搶行奪取之拉扯舉動所致，並非另行出手對被害人為攻擊性之行為，
    核與準強盜所應具備之當場施以強暴、脅迫行為有間，自不應以準強盜論。此外
    ，復有彰化縣警察局車輛協尋電腦輸入單三紙、車輛竊盜、車牌失竊資料個別查
    詢報表─查詢車輛認可資料三紙、贓物認領保管單十四紙及照片三十幀在卷可資
    佐證，被告未○○、乙○○之自白核與事實相符，堪予採信。本件罪證明確，被
    告未○○、乙○○二人之犯行，足以認定。
二、核被告未○○、乙○○就竊盜部分，係各犯刑法第三百二十條第一項之竊盜罪。
    而就搶奪部分，係各犯如附表二編一至十之所犯法條欄所示之罪名。被告未○○
    、乙○○就附表一所示之竊盜犯行及附表二編號一、、三、四、五、八、九、十
    之搶奪犯行，各有犯意聯絡及行為分擔，就該部分，為為共同正犯。被告未○○
    、乙○○前後多次竊犯行、多次搶奪犯行，各時間緊接，犯罪構成要件相同，均
    顯係基於概括犯意為之，皆為連續犯，竊盜罪部分，以一竊盜罪論；搶奪罪部分
    ，以一搶奪既遂罪論（乙○○部分，因其固另二次搶奪未遂犯行，惟因連續犯之
    結果，亦以搶奪既遂論處之），並各加其刑。另前開犯罪事實中，原起訴書所漏
    列者，與已起訴部分，有裁判上一罪之關係，故本院自得併予審理。被告未○○
    、乙○○所犯前開竊盜罪及搶奪罪間，有方法結果之牽連關係，應依牽連犯之例
    ，從一重之搶奪罪處斷。公訴人認被告二人所犯上開二罪，應分論併罰，係屬誤
    會，附此說明。爰審酌被告二人之品性、年輕力壯，不思正途謀取金錢以營生，
    而竟以竊取機車後再以仿飛車搶奪情節，連續多次搶取他人財物，非但嚴重影響
    治安，且對被害人之心理造成恐懼莫名，應予嚴懲，方可惕來茲及犯罪後坦承犯
    行等一切情狀，各量處如主文所示之刑。另被告二人行竊之工具（鑰匙），既非
    違禁物，又未扣案，為免將來執行生有困難，故不為沒收之諭知，附此說明。
據上論斷，應依刑事訴訟法第二百九十九條第一項前段，刑法第二十八條、第三百二
十條第一項、第三百二十五條第一項、第三項、第五十五條，罰金罰鍰提高標準條例
第一條前段，判決如主文。
本案經檢察官甲○○到庭執行職務。
中      華      民      國    九十一    年      十一    月    二十九    日
                                      臺灣彰化地方法院刑事第一庭
                                          法      官  洪  志  賢
右正本證明與原本無異。
如不服本判決，應於判決送達後十日內，向本院提出上訴狀（須附繕本）。
告訴人或被害人對於判決如有不服具備理由請求檢察官上訴者，其上訴期間之計算係
以檢察官收受判決正本之日期為準。
                                          法院書記官  洪  年  慶
中  華      民      國    九十一    年      十二    月      五      日
刑法第三百二十條：
意圖為自己或第三人不法之所有，而竊取他人之動產者，為竊盜罪，處五年以下有期
徒刑、拘役或五百元以下罰金。
意圖為自己或第三人不法利益，而竊佔他人之不動產者，依前項之規定處斷。
前二項之未遂犯罰之。
刑法第三百二十五條：
意圖為自己或第三人不法之所有，而搶奪他人之動產者，處六月以上五年以下有期徒
刑。
因而致人於死者，處無期徒刑或七年以上有期徒刑，致重傷者，處三年以上十年以下
有期徒刑。
第一項之未遂犯罰之。
